臺灣高雄地方法院刑事判決　　　　　　　94年度訴字第2289號
公　訴　人　臺灣高雄地方法院檢察署檢察官
被　　　告　丙○○
指定辯護人　本院公設辯護人乙○○
上列被告因強盜案件，經檢察官提起公訴（94年度偵字第13335
號），本院判決如下：
    主  文
丙○○共同意圖為自己不法之所有，以強暴至使不能抗拒，而
使他人交付其物，處有期徒刑伍年肆月。
    事  實
一、丙○○前因違反麻醉藥品管理條例及肅清煙毒條例等案件，
    經本院以80年度易字第2304號及81年度訴字第190 號各判處
    有期徒刑5 月及3 年2 月確定，合併定其應執行刑有期徒刑
    3 年5 月，其於民國81年7 月17日入監執行，而於83年3 月
    31日假釋出獄後，又於88年再因搶奪案件，經臺灣屏東地方
    法院以88年度訴字第356 號判處有期徒刑3 年6 月，並撤銷
    前開假釋，而於88年11月4 日入監執行，嗣於93年6 月3 日
    縮短刑期假釋出獄（不構成累犯）。詎其於假釋期間，仍不
    知悔改，竟與莊建洲（業經另案判決確定）共同基於意圖為
    自己不法所有之犯意聯絡，於93年11月27日凌晨3 時許，由
    丙○○騎乘車牌號碼不詳之機車搭載莊建洲，行經高雄市前
    金區○○○ 路231 號前之路邊停車格，見甲○○（金虹卡拉
    ＯＫ經理）下班而欲駕駛其所有之車牌號碼HZ-2718 號自小
    客車離開之際，兩人乃立即停車，由陳建萍在該車後方負責
    把風，莊建洲則趨前至該自小客車駕駛座旁，向甲○○佯稱
    欲邀藝名「天使」之女子（金虹卡拉ＯＫ店公關小姐）共同
    吃宵夜為由，委請甲○○以行動電話代為詢問「天使」是否
    下班，甲○○隨即熄火下車，並撥打電話與「天使」取得聯
    絡，惟因「天使」表示並不認識莊建洲，甲○○遂要莊建洲
    隔天再找「天使」，並準備上車離開。莊建洲見狀，乃以左
    手拉住甲○○之自小客車車門，並同時以右手持塑膠製之玩
    具手槍（不具殺傷力）向甲○○表示要搶劫財物，復用力將
    甲○○推入車內，自己亦隨即擠進車內之駕駛座，而甲○○
    見莊建洲所持係玩具手槍，原本拒絕交出財物，莊建洲乃再
    以徒手毆打甲○○臉部（傷害部分未據告訴）之強暴方法，
    致使甲○○不能抗拒，而將其所有皮包1 只交予莊建洲（內
    有林美英之第一銀行金融卡、印章各1 枚、甲○○之誠泰、
    富邦銀行信用卡各1 枚及諾基亞牌門號0000000000號行動電
    話1 支），莊建洲取得上開財物後，旋即由在一旁把風之丙
    ○○騎乘機車搭載離開，2 人於路上隨即欲朋分財物，然見
    上開皮包內並無現金，莊建洲乃將之丟棄於沿途路旁。嗣因
    甲○○報警處理，為警在其上揭自小客車左側車窗處採得指
    紋1 枚，經送往內政部警政署刑事警察局進行比對後，發現
    與該局建檔之莊建洲之左手中指指紋相符，經於94年1 月14
    日下午4 時許，在高雄市○○區○○路與鼎盛街口將莊建洲
    拘提到案，而循線查知上情。
二、案經許雅萍訴由高雄市政府警察局新興分局報告臺灣高雄地
    方法院檢察署檢察官偵查起訴。
    理  由
一、按「被告以外之人於審判外之言詞或書面陳述，除法律有規
    定者外，不得作為證據」；又「被告以外之人於偵查中向檢
    察官所為之陳述，除顯有不可信之情況者外，得為證據」；
    另「被告以外之人於審判外之陳述，雖不符刑事訴訟法第15
    9 條之1 至第159 條之4 之規定，而經當事人於審判程序同
    意作為證據，法院審酌該言詞陳述或書面陳述作成時之情況
    ，認為適當者，亦得為證據」；再「當事人、代理人或辯護
    人於法院調查證據時，知有第159 條第1 項不得為證據之情
    形，而未於言詞辯論終結前聲明異議者，視為有前項之同意
    」，刑事訴訟法第159 條第1 項、第159 條之1 及第159 條
    之5 分別定有明文，而上開規定之立法意旨在於傳聞證據未
    經當事人之反對詰問予以核實，原則上先予排除，惟若當事
    人已放棄詰問或未聲明異議，基於證據資料愈豐富，愈有助
    於真實發現之理念，且強化言詞辯論主義，法院自可承認該
    傳聞證據例外擁有證據能力。經查，本件告訴人甲○○於警
    詢及偵查中之陳述，及內政部警政署刑事警察局出具之指紋
    鑑驗書，雖均係被告以外之人於審判外之陳述，性質上屬傳
    聞證據，惟經檢察官、被告及辯護人於審判程序中同意作為
    證據，而本院審酌該言詞及書面陳述作成時之情況，並查無
    其他不法之情狀，足認為得為本案之證據，依刑事訴訟法第
    159 條之5 之規定，得為證據，而有證據能力，合先敘明。
二、訊據被告丙○○坦承有於上揭時、地與莊建洲共同強盜告訴
    人甲○○財物之事實，此核與證人即告訴人甲○○於警詢、
    偵查中所為之陳述及莊建洲於本院審理時所證述之情節均大
    致相符，而告訴人甲○○所有之上開自小客車左前車窗外側
    玻璃所採集到之指紋1 枚，經比對結果亦與證人莊建洲左手
    中指之指紋相符，此有內政部警政署刑事警察局93年12月20
    日刑紋字第0930247746號鑑驗書1 份在卷可憑。至被告雖辯
    稱其當天並未看見莊建洲攜帶玩具手槍云云，惟證人即告訴
    人甲○○於警詢及偵查中均證述當天其於上車關門之際，莊
    建洲即拉住其車門，並以右手持塑膠手槍1 支欲脅迫其交出
    財物，經其識破而予拒絕等語明確，又莊建洲於上開自小客
    車之車窗所遺留之指紋係屬其左手中指之指紋已如前述，此
    與告訴人甲○○所證述之莊建洲當時係以右手持玩具手槍，
    故其應係以左手拉住該車門而留下指紋乙節亦屬相符，且設
    若告訴人甲○○並未親眼目睹並經歷上開過程，其實無任何
    動機憑空杜撰此部分之情節，故莊建洲於本件案發時確持有
    玩具手槍應堪認定，被告辯稱其並未看見、及證人莊建洲於
    本院審理時否認攜帶玩具手槍云云，均係事後卸責之詞，不
    足採信。本案事證明確，被告共同強盜之犯行，堪以認定，
    應予依法論科。
三、核被告丙○○所為，係犯刑法第328 條第1 項之強盜罪。其
    與莊建洲就上開犯行，有犯意聯絡及行為分擔，為共同正犯
    。爰審酌被告前有煙毒、麻藥、搶奪等前科，此有臺灣高等
    法院被告前案紀錄表在卷可稽，其於假釋期間，竟不知悔改
    ，以強暴之手段強盜他人財物，嚴重危害社會治安，且造成
    被害人日後心理之不安，惟念其犯後大致坦承犯行，態度良
    好，及其犯罪之手段、情節等一切情狀，酌情量處如主文所
    示之刑，以示懲儆。至於同案共犯莊建洲於犯案時所持之玩
    具手槍1 支，既未扣案，且無證據證明係有殺傷力，為免日
    後執行之困難，爰不予宣告沒收，併此敘明。
據上論斷，應依刑事訴訟法第299條第1項前段，刑法第28條、第
328條第1項，判決如主文。
本案經檢察官丁○○到庭執行職務。
中　　華　　民　　國　　94　　年　　10　　月　　11　　日
                      刑事第14庭
                          審判長法  官  蔡  廣  昇
                                法  官  紀  凱  峰
                                法　官  謝  雨  真
以上正本證明與原本無異。
如不服本判決，應於判決送達後10日內，向本院提出上訴狀。
                                書記官  許  麗  珠
中　　華　　民　　國　　94　　年　　10　　月　　11　　日
附錄本案論罪科刑法條：
刑法第328條
意圖為自己或第三人不法之所有，以強暴、脅迫、藥劑、催眠術
或他法，至使不能抗拒，而取他人之物或使其交付者，為強盜罪
，處5 年以上有期徒刑。
以前項方法得財產上不法之利益或使第三人得之者，亦同。
犯強盜罪因而致人於死者，處死刑、無期徒刑或10年以上有期
徒刑；致重傷者，處無期徒刑或7 年以上有期徒刑。
第1 項及第2 項之未遂犯罰之。
預備犯強盜罪者，處1 年以下有期徒刑、拘役或3,000元以下罰金
。
